incubator/apertium-ell-eng/dev/apertium-en-el.el.dix
	<pardef n="από__n">
    	<e><p><l/><r><s n="pr"/><s n="sg"/></r></p></e>
	</pardef>

	<pardef n="σε αντίθεση με__n">
    	<e><p><l/><r><s n="pr"/><s n="sg"/></r></p></e>
	</pardef>

	<pardef n="εκτός__n">
    	<e><p><l/><r><s n="pr"/><s n="sg"/></r></p></e>
	</pardef>

	<pardef n="εκτός από__n">
    	<e><p><l/><r><s n="pr"/><s n="sg"/></r></p></e>
	</pardef>

	<pardef n="κατά τη διάρκεια__n">
    	<e><p><l/><r><s n="pr"/><s n="sg"/></r></p></e>
	</pardef>

	<pardef n="για__n">
    	<e><p><l/><r><s n="pr"/><s n="sg"/></r></p></e>
	</pardef>

	<pardef n="μέσα__n">
    	<e><p><l/><r><s n="pr"/><s n="sg"/></r></p></e>
	</pardef>

	<pardef n="μπροστά από__n">
    	<e><p><l/><r><s n="pr"/><s n="sg"/></r></p></e>
	</pardef>

	<pardef n="παρόλο που__n">
    	<e><p><l/><r><s n="pr"/><s n="sg"/></r></p></e>
	</pardef>

	<pardef n="αντί για__n">
    	<e><p><l/><r><s n="pr"/><s n="sg"/></r></p></e>
	</pardef>

	<pardef n="κοντά__n">
    	<e><p><l/><r><s n="pr"/><s n="sg"/></r></p></e>
	</pardef>

	<pardef n="δίπλα σε__n">
    	<e><p><l/><r><s n="pr"/><s n="sg"/></r></p></e>
	</pardef>

	<pardef n="πάνω από__n">
    	<e><p><l/><r><s n="pr"/><s n="sg"/></r></p></e>
	</pardef>

	<pardef n="εξαιτίας του__n">
    	<e><p><l/><r><s n="pr"/><s n="sg"/></r></p></e>
	</pardef>

	<pardef n="και στις δυό πλευρές του__n">
    	<e><p><l/><r><s n="pr"/><s n="sg"/></r></p></e>
	</pardef>

	<pardef n="στην άλλη πλευρά του__n">
    	<e><p><l/><r><s n="pr"/><s n="sg"/></r></p></e>
	</pardef>

	<pardef n="σε αυτή την πλευρά του__n">
    	<e><p><l/><r><s n="pr"/><s n="sg"/></r></p></e>
	</pardef>

	<pardef n="απέναντι__n">
    	<e><p><l/><r><s n="pr"/><s n="sg"/></r></p></e>
	</pardef>

	<pardef n="έξω από__n">
    	<e><p><l/><r><s n="pr"/><s n="sg"/></r></p></e>
	</pardef>

	<pardef n="έξω__n">
    	<e><p><l/><r><s n="pr"/><s n="sg"/></r></p></e>
	</pardef>

	<pardef n="από επάνω__n">
    	<e><p><l/><r><s n="pr"/><s n="sg"/></r></p></e>
	</pardef>

	<pardef n="από__n">
    	<e><p><l/><r><s n="pr"/><s n="sg"/></r></p></e>
	</pardef>

	<pardef n="μέσα__n">
    	<e><p><l/><r><s n="pr"/><s n="sg"/></r></p></e>
	</pardef>

	<pardef n="προς__n">
    	<e><p><l/><r><s n="pr"/><s n="sg"/></r></p></e>
	</pardef>

	<pardef n="κάτω__n">
    	<e><p><l/><r><s n="pr"/><s n="sg"/></r></p></e>
	</pardef>

	<pardef n="μαζί__n">
    	<e><p><l/><r><s n="pr"/><s n="sg"/></r></p></e>
	</pardef>

	<pardef n="χωρίς__n">
    	<e><p><l/><r><s n="pr"/><s n="sg"/></r></p></e>
	</pardef>

	<pardef n="σχετικά με__n">
    	<e><p><l/><r><s n="pr"/><s n="sg"/></r></p></e>
	</pardef>


	<!-- SECTION: Numbers -->


	<pardef n="μηδέν__n">
    	<e><p><l/><r><s n="num"/><s n="sg"/></r></p></e>
	</pardef>

	<pardef n="ένα__n">
    	<e><p><l/><r><s n="num"/><s n="sg"/></r></p></e>
	</pardef>

	<pardef n="δύο__n">
    	<e><p><l/><r><s n="num"/><s n="sg"/></r></p></e>
	</pardef>

	<pardef n="τρία__n">
    	<e><p><l/><r><s n="num"/><s n="sg"/></r></p></e>
	</pardef>

	<pardef n="τέσσερα__n">
    	<e><p><l/><r><s n="num"/><s n="sg"/></r></p></e>
	</pardef>

	<pardef n="πέντε__n">
    	<e><p><l/><r><s n="num"/><s n="sg"/></r></p></e>
	</pardef>

	<pardef n="έξι__n">
    	<e><p><l/><r><s n="num"/><s n="sg"/></r></p></e>
	</pardef>

	<pardef n="επτά__n">
    	<e><p><l/><r><s n="num"/><s n="sg"/></r></p></e>
	</pardef>

	<pardef n="οκτώ__n">
    	<e><p><l/><r><s n="num"/><s n="sg"/></r></p></e>
	</pardef>

	<pardef n="εννέα__n">
    	<e><p><l/><r><s n="num"/><s n="sg"/></r></p></e>
	</pardef>

	<pardef n="δέκα__n">
    	<e><p><l/><r><s n="num"/><s n="sg"/></r></p></e>
	</pardef>

	<pardef n="έντεκα__n">
    	<e><p><l/><r><s n="num"/><s n="sg"/></r></p></e>
	</pardef>

	<pardef n="δώδεκα__n">
    	<e><p><l/><r><s n="num"/><s n="sg"/></r></p></e>
	</pardef>

	<pardef n="δεκατρία__n">
    	<e><p><l/><r><s n="num"/><s n="sg"/></r></p></e>
	</pardef>

	<pardef n="δεκατέσσερα__n">
    	<e><p><l/><r><s n="num"/><s n="sg"/></r></p></e>
	</pardef>

	<pardef n="δεκαπέντε__n">
    	<e><p><l/><r><s n="num"/><s n="sg"/></r></p></e>
	</pardef>

	<pardef n="δεκαέξι__n">
    	<e><p><l/><r><s n="num"/><s n="sg"/></r></p></e>
	</pardef>

	<pardef n="δεκαεπτά__n">
    	<e><p><l/><r><s n="num"/><s n="sg"/></r></p></e>
	</pardef>

	<pardef n="δεκαοκτώ__n">
    	<e><p><l/><r><s n="num"/><s n="sg"/></r></p></e>
	</pardef>

	<pardef n="δεκαεννέα__n">
    	<e><p><l/><r><s n="num"/><s n="sg"/></r></p></e>
	</pardef>

	<pardef n="είκοσι__n">
    	<e><p><l/><r><s n="num"/><s n="sg"/></r></p></e>
	</pardef>

	<pardef n="τριάντα__n">
    	<e><p><l/><r><s n="num"/><s n="sg"/></r></p></e>
	</pardef>

	<pardef n="σαράντα__n">
    	<e><p><l/><r><s n="num"/><s n="sg"/></r></p></e>
	</pardef>

	<pardef n="πενήντα__n">
    	<e><p><l/><r><s n="num"/><s n="sg"/></r></p></e>
	</pardef>

	<pardef n="εξήντα__n">
    	<e><p><l/><r><s n="num"/><s n="sg"/></r></p></e>
	</pardef>

	<pardef n="εβδομήντα__n">
    	<e><p><l/><r><s n="num"/><s n="sg"/></r></p></e>
	</pardef>

	<pardef n="ογδόντα__n">
    	<e><p><l/><r><s n="num"/><s n="sg"/></r></p></e>
	</pardef>

	<pardef n="ενενήντα__n">
    	<e><p><l/><r><s n="num"/><s n="sg"/></r></p></e>
	</pardef>

	<pardef n="εκατό__n">
    	<e><p><l/><r><s n="num"/><s n="sg"/></r></p></e>
	</pardef>

	<pardef n="χίλια__n">
    	<e><p><l/><r><s n="num"/><s n="sg"/></r></p></e>
	</pardef>

	<pardef n="εκατομμύρι__n">
    	<e><p><l>ο</l><r><s n="num"/><s n="sg"/></r></p></e>
    	<e><p><l>α</l><r><s n="num"/><s n="pl"/></r></p></e>
	</pardef>

	<pardef n="δισεκατομμύρι__n">
    	<e><p><l>ο</l><r><s n="num"/><s n="sg"/></r></p></e>
    	<e><p><l>α</l><r><s n="num"/><s n="pl"/></r></p></e>
	</pardef>

	<pardef n="τρισεκατομμύρι__n">
    	<e><p><l>ο</l><r><s n="num"/><s n="sg"/></r></p></e>
    	<e><p><l>α</l><r><s n="num"/><s n="pl"/></r></p></e>
	</pardef>

	<!-- SECTION: Conjuctions -->
	<pardef n="και__n">
    	<e><p><l/><r><s n="cnjcoo"/><s n="sg"/></r></p></e>
	</pardef>

	<pardef n="αλλά__n">
    	<e><p><l/><r><s n="cnjcoo"/><s n="sg"/></r></p></e>
	</pardef>

	<!-- SECTION: Personal Pronouns -->

	<!-- Subject -->
	<pardef n="prsubj__prn">
   		<e><p><l>Εγώ</l><r>prpers<s n="prn"/><s n="subj"/><s n="p1"/><s n="sg"/></r></p></e>
	</pardef>

	<pardef n="prsubj__prn">
   		<e><p><l>Εσύ</l><r>prpers<s n="prn"/><s n="subj"/><s n="p1"/><s n="sg"/></r></p></e>
	</pardef>

	<pardef n="prsubj__prn">
   		<e><p><l>Αυτός</l><r>prpers<s n="prn"/><s n="subj"/><s n="p1"/><s n="sg"/></r></p></e>
	</pardef>

	<pardef n="prsubj__prn">
   		<e><p><l>Αυτή</l><r>prpers<s n="prn"/><s n="subj"/><s n="p1"/><s n="sg"/></r></p></e>
	</pardef>

	<pardef n="prsubj__prn">
   		<e><p><l>Αυτό</l><r>prpers<s n="prn"/><s n="subj"/><s n="p1"/><s n="sg"/></r></p></e>
	</pardef>

	<pardef n="prsubj__prn">
   		<e><p><l>Εμείς</l><r>prpers<s n="prn"/><s n="subj"/><s n="p1"/><s n="pl"/></r></p></e>
	</pardef>

	<pardef n="prsubj__prn">
   		<e><p><l>Εσείς</l><r>prpers<s n="prn"/><s n="subj"/><s n="p1"/><s n="pl"/></r></p></e>
	</pardef>

	<pardef n="prsubj__prn">
   		<e><p><l>Αυτοί</l><r>prpers<s n="prn"/><s n="subj"/><s n="p1"/><s n="pl"/></r></p></e>
	</pardef>

	<e lm="personal subject pronouns"><i/><par n="prsubj__prn"/></e>

	<!-- Object -->
	<pardef n="prsobj__prn">
   		<e><p><l>Εμένα</l><r>prpers<s n="prn"/><s n="obj"/><s n="p1"/><s n="sg"/></r></p></e>
	</pardef>

	<pardef n="prsobj__prn">
   		<e><p><l>Εσένα</l><r>prpers<s n="prn"/><s n="obj"/><s n="p1"/><s n="sg"/></r></p></e>
	</pardef>

	<pardef n="prsobj__prn">
   		<e><p><l>Αυτόν</l><r>prpers<s n="prn"/><s n="obj"/><s n="p1"/><s n="sg"/></r></p></e>
	</pardef>

	<pardef n="prsobj__prn">
   		<e><p><l>Αυτήν</l><r>prpers<s n="prn"/><s n="obj"/><s n="p1"/><s n="sg"/></r></p></e>
	</pardef>

	<pardef n="prsobj__prn">
   		<e><p><l>Αυτό</l><r>prpers<s n="prn"/><s n="obj"/><s n="p1"/><s n="sg"/></r></p></e>
	</pardef>

	<pardef n="prsobj__prn">
   		<e><p><l>Εμάς</l><r>prpers<s n="prn"/><s n="obj"/><s n="p1"/><s n="pl"/></r></p></e>
	</pardef>

	<e lm="από"><i>από</i><par n="από__n"/></e>
	<e lm="σε αντίθεση με"><i>σε αντίθεση με</i><par n="σε αντίθεση με__n"/></e>
	<e lm="εκτός από"><i>εκτός από</i><par n="εκτός από__n"/></e>
	<e lm="κατά τη διάρκεια"><i>κατά τη διάρκεια</i><par n="κατά τη διάρκεια__n"/></e>
	<e lm="εκτός"><i>εκτός</i><par n="εκτός__n"/></e>
	<e lm="για"><i>για</i><par n="για__n"/></e>
	<e lm="μέσα"><i>μέσα</i><par n="μέσα__n"/></e>
	<e lm="μπροστά από"><i>μπροστά από</i><par n="μπροστά από__n"/></e>
	<e lm="παρόλο που"><i>παρόλο που</i><par n="παρόλο που__n"/></e>
	<e lm="αντί για"><i>αντί για</i><par n="αντί για__n"/></e>
	<e lm="μέσα"><i>μέσα</i><par n="μέσα__n"/></e>
	<e lm="κοντά"><i>κοντά</i><par n="κοντά__n"/></e>
	<e lm="δίπλα σε"><i>δίπλα σε</i><par n="δίπλα σε__n"/></e>
	<e lm="πάνω από"><i>πάνω από</i><par n="πάνω από__n"/></e>
	<e lm="εξαιτίας του"><i>εξαιτίας του</i><par n="εξαιτίας του__n"/></e>
	<e lm="και στις δυό πλευρές του"><i>και στις δυό πλευρές του</i><par n="και στις δυό πλευρές του__n"/></e>
	<e lm="στην άλλη πλευρά του"><i>στην άλλη πλευρά του</i><par n="στην άλλη πλευρά του__n"/></e>
	<e lm="σε αυτή την πλευρά του"><i>σε αυτή την πλευρά του</i><par n="σε αυτή την πλευρά του__n"/></e>
	<e lm="έξω από"><i>έξω από</i><par n="έξω από__n"/></e>
	<e lm="έξω"><i>έξω</i><par n="έξω__n"/></e>
	<e lm="από επάνω"><i>από επάνω</i><par n="από επάνω__n"/></e>
	<e lm="από"><i>από</i><par n="από__n"/></e>
	<e lm="μέσα"><i>μέσα</i><par n="μέσα__n"/></e>
	<e lm="προς"><i>προς</i><par n="προς__n"/></e>
	<e lm="κάτω"><i>κάτω</i><par n="κάτω__n"/></e>
	<e lm="μαζί"><i>μαζί</i><par n="μαζί__n"/></e>
	<e lm="χωρίς"><i>χωρίς</i><par n="χωρίς__n"/></e>
	<e lm="σχετικά με"><i>σχετικά με</i><par n="σχετικά με__n"/></e>
	<e lm="μηδέν"><i>μηδέν</i><par n="μηδέν__n"/></e>
	<e lm="ένα"><i>ένα</i><par n="ένα__n"/></e>
	<e lm="δύο"><i>δύο</i><par n="δύο__n"/></e>
	<e lm="τρία"><i>τρία</i><par n="τρία__n"/></e>
	<e lm="τέσσερα"><i>τέσσερα</i><par n="τέσσερα__n"/></e>
	<e lm="πέντε"><i>πέντε</i><par n="πέντε__n"/></e>
	<e lm="έξι"><i>έξι</i><par n="έξι__n"/></e>
	<e lm="επτά"><i>επτά</i><par n="επτά__n"/></e>
	<e lm="οκτώ"><i>οκτώ</i><par n="οκτώ__n"/></e>
	<e lm="εννέα"><i>εννέα</i><par n="εννέα__n"/></e>
	<e lm="δέκα"><i>δέκα</i><par n="δέκα__n"/></e>
	<e lm="έντεκα"><i>έντεκα</i><par n="έντεκα__n"/></e>
	<e lm="δώδεκα"><i>δώδεκα</i><par n="δώδεκα__n"/></e>
	<e lm="δεκατρία"><i>δεκατρία</i><par n="δεκατρία__n"/></e>
	<e lm="δεκατέσσερα"><i>δεκατέσσερα</i><par n="δεκατέσσερα__n"/></e>
	<e lm="δεκαπέντε"><i>δεκαπέντε</i><par n="δεκαπέντε__n"/></e>
	<e lm="δεκαέξι"><i>δεκαέξι</i><par n="δεκαέξι__n"/></e>
	<e lm="δεκαεπτά"><i>δεκαεπτά</i><par n="δεκαεπτά__n"/></e>
	<e lm="δεκαοκτώ"><i>δεκαοκτώ</i><par n="δεκαοκτώ__n"/></e>
	<e lm="δεκαεννέα"><i>δεκαεννέα</i><par n="δεκαεννέα__n"/></e>
	<e lm="είκοσι"><i>είκοσι</i><par n="είκοσι__n"/></e>
	<e lm="τριάντα"><i>τριάντα</i><par n="τριάντα__n"/></e>
	<e lm="σαράντα"><i>σαράντα</i><par n="σαράντα__n"/></e>
	<e lm="πενήντα"><i>πενήντα</i><par n="πενήντα__n"/></e>
	<e lm="εξήντα"><i>εξήντα</i><par n="εξήντα__n"/></e>
	<e lm="εβδομήντα"><i>εβδομήντα</i><par n="εβδομήντα__n"/></e>
	<e lm="ογδόντα"><i>ογδόντα</i><par n="ογδόντα__n"/></e>
	<e lm="ενενήντα"><i>ενενήντα</i><par n="ενενήντα__n"/></e>
	<e lm="εκατό"><i>εκατό</i><par n="εκατό__n"/></e>
	<e lm="χίλια"><i>χίλια</i><par n="χίλια__n"/></e>
	<e lm="εκατομμύριο"><i>εκατομμύριο</i><par n="εκατομμύρι__n"/></e>
	<e lm="δισεκατομμύριο"><i>δισεκατομμύριο</i><par n="δισεκατομμύρι__n"/></e>
	<e lm="τρισεκατομμύριο"><i>τρισεκατομμύριο</i><par n="τρισεκατομμύρι__n"/></e>
	<e lm="και"><i>και</i><par n="και__n"/></e>
	<e lm="αλλά"><i>αλλά</i><par n="αλλά__n"/></e>
	<e lm="personal object pronouns"><i/><par n="prsobj__prn"/></e>
